【裁判字號】    90,訴,1074
【裁判日期】    901122
【裁判案由】    遷讓房屋
【裁判全文】
臺灣桃園地方法院民事判決  九十年度訴字第一○七四號
    原      告  甲○○
                        送達代.
    被      告  丙○○
右當事人間請求遷讓房屋事件，本院判決如左：
    主      文
被告應自門牌號碼桃園縣大園鄉○○路六００巷二弄二之一號七樓房屋遷出。
前項之履行期間為參個月。
訴訟費用由被告負擔。
本判決第一項於原告以新台幣拾萬元供擔保後，得假執行。
    事      實
甲、原告方面：
  一、聲明：如主文第一項所示，並陳明願供擔保請准宣告假執行。
  二、陳述：
（一）、原告於民國八十九年六月二十日與訴外人即被告之丈夫吳佳哲簽訂不動產買
        賣契約，由原告以新台幣（下同）一百七十萬元購買吳佳哲所有坐落桃園縣
        大園鄉許厝港一二四—四五地號（應有部分一０００００之二四二）之土地
        及其上建物即門牌號碼桃園縣大園鄉○○路六００巷二弄二之一號七樓房屋
        一層（下稱系爭不動產），原告已付清買賣價金，吳佳哲亦已將系爭不動產
        所有權移轉登記為原告所有，詎被告竟仍占住上開房屋，拒不遷出，經原告
        屢次請求，均置之不理，爰依民法第七百六十七條前段所有物返還請求權提
        起本訴，請求判如聲明。
（二）、對被告抗辯之陳述：系爭不動產之買賣，係因訴外人吳佳哲積欠原告三十萬
        元，而於清償期屆至時無力清償，遂將系爭不動產以一百七十萬元賣予原告
        ，扣除其積欠原告之三十萬元，原告本應支付吳佳哲一百四十萬元，但因系
        爭不動產尚有設定抵押權向銀行貸款一百六十萬元，經原告與吳佳哲協議，
        約定由原告代為清償前開借款一百六十萬元，由吳佳哲再給付原告二十萬元
        ，原告於八十九年十二月八日至新竹國際商業銀行匯款一百六十萬元至吳佳
        哲指定之貸款銀行帳戶，並經貸款銀行即土地銀行桃園分行收取無誤後塗銷
        抵押權，原告確實是因房子便宜才購買系爭不動產，係善意買受人，本件並
        非假買賣。
  三、證據：提出不動產買賣契約書、土地及建物登記謄本、房屋稅繳款書、新竹國
      際商業銀行匯款申請書、土地銀行放款帳卡、桃園縣土地建物異動清冊、抵押
      權塗銷資料（土地登記申請書、登記清冊、抵押權設定契約書、抵押權塗銷同
      意書、他項權利證明書）各一件（以上均為影本），並聲請向台灣土地銀行桃
      園分行查詢系爭不動產設定抵押權之資料。
乙、被告方面：
  一、聲明：原告之訴及假執行之聲請均駁回。
  二、陳述：系爭不動產原係訴外人即被告之丈夫吳佳哲所有，被告與吳佳哲於八十
      四年五月七日結婚，婚後吳佳哲即對被告有家庭暴力行為，嗣吳佳哲因傷害被
      告之行為經法院判刑確定，吳佳哲即以存證信函要求被告偕同女兒至上開房屋
      居住，以便取得離婚之證據，待證據取得吳佳哲即向法院訴請與被告離婚，惟
      又經法院判決駁回，吳佳哲要逼被告簽離婚協議書，被告不肯，吳佳哲即揚言
      要趕被告母女離開，使被告母女流落街頭，之後便與原告串通訂定本件假的買
      賣契約，以達到其趕被告母女離開之目的。
  三、證據：提出明信片影本、本院八十八年度婚字第三二二號民事判決、台灣高等
      法院八十八年度家上字第二八四號民事判決、最高法院八十九年度台上字第八
      七六號民事裁定、本院八十六年度易字第二五一六號刑事判決、台灣高等法院
      八十六年度上易字第七四六六號刑事判決、本院九十年度婚字第二八七號民事
      事件撤回狀各一件（以上均為影本）及照片一張。
    理      由
一、原告起訴主張其於八十九年六月二十日與訴外人即被告之丈夫吳佳哲簽訂不動產
    買賣契約，由原告以一百七十萬元購買吳佳哲所有之系爭不動產，原告已付清買
    賣價金，吳佳哲亦已將系爭不動產所有權移轉登記為原告所有，詎被告竟仍占住
    上開房屋，拒不遷出，爰依民法第七百六十七條前段所有物返還請求權提起本訴
    ，請求判決如聲明；被告則以本件買賣契約，係其丈夫吳佳哲為達到與被告離婚
    及趕被告母女離開之目的而與原告所簽訂，本件係原告與吳佳哲間串通好之假買
    賣等語置辯。
二、經查：
（一）、原告主張系爭不動產之原所有權人為吳佳哲及被告現仍住於上開房屋之事實
        ，為被告所自認，堪信為真。而另主張其於八十九年六月二十日與吳佳哲簽
        訂不動產買賣契約，契約內容係由原告以一百七十萬元購買吳佳哲所有之系
        爭不動產，而該不動產現已登記至原告名下一節，亦為被告所不爭執，並有
        其提出之不動產買賣契約書影本、土地及建物登記謄本影本各一份為證，亦
        堪採信。
（二）、被告雖辯稱本件買賣契約，係吳佳哲為達到其趕被告母女離開之目的，而與
        原告訂定之假買賣，然為原告所否認，並提出新竹國際商業銀行匯款申請書
        、土地銀行放款帳卡、桃園縣土地建物異動清冊、抵押權塗銷資料（土地登
        記申請書、登記清冊、抵押權設定契約書、抵押權塗銷同意書、他項權利證
        明書）等文件（均為影本），證明原告與吳佳哲間確實有給付價金之事實，
        經本院向台灣土地銀行桃園分行查詢結果，該銀行亦覆稱：吳佳哲購買系爭
        不動產時，確曾設定第一順位抵押權一百六十萬元予內政部營建署，由該銀
        行為內政部營建署之代理人，吳佳哲並於八十九年十二月八日清償所有債務
        ，由銀行發給抵押權塗銷同意書等語，有該銀行陳報狀一紙在卷可稽，核其
        內容與原告陳稱之買賣情節大致相符，而反觀被告所提證物，除證明其與吳
        佳哲間確實感情不睦外，並未就其所指之假買賣一節提出具體證據以實其說
        ，所辯尚難採信。
三、按所有人對於無權占有或侵奪其所有物者，得請求返還之，民法第七百六十七條
    前段定有明文。本件原告自訴外人即被告之夫吳佳哲處買受系爭不動產（包括土
    地及房屋），成為所有權人，已如前述，而被告不能舉證證明有其他得占用原告
    所有上開房屋之合法權源，係無權占有，從而，原告本於所有權請求被告遷出門
    牌號碼桃園縣大園鄉○○路六００巷二弄二之一號七樓房屋，於法有據，自應准
    許。
四、次按「判決所命之給付，其性質非長期間不能履行或經原告同意者，法院得於判
    決內定相當之履行期間」，民事訴訟法第三百九十六條定有明文。被告遷出現為
    其住所之房屋另覓住所當非立時可就，核其性質非長時間不能履行，爰酌定履行
    期間為三個月，以資兼顧。
五、原告陳明願供擔保，聲請宣告假執行，核無不合，爰酌定相當擔保金額准許之。
六、據上論結，本件原告之訴為有理由，依民事訴訟法第第七十八條、第三百九十六
    條第一項、第三百九十條第二項，判決如主文。
中      華      民      國    九十      年    十一      月    二十二    日
                                臺灣桃園地方法院民事第一庭
~B審判長法  官  郭琇玲
~B      法  官  潘進柳
~B      法  官  許炎灶
右為正本係照原本作成
                                                    法院書記官  蘇  萱
如對本判決上訴，須於判決送達後廿日內向本院提出上訴狀
中      華      民      國    九十      年    十一      月    二十二    日


司法院資訊處製作；財團法人民間司法改革基金會備份。
